# 请教陈老师如果联营企业会计政策变更追溯调整期初留存收益了，投资方怎么处理？

提问人：877046713 时间：2019-08-26 12:43:57
B 持有A25%股权，采用权益法核算，被投资方 A 因会计政策变更的原因，在 2018 年审计报告中调整了 2017 年度净利润，请问投资方 B在采用权益法核算时，应怎么处理？作为除 “净利润外所有者权益的其他变动”计入“其他综合收益”？还是计入当期 “投资收益”？如果是 B 前期差错的原因造成的呢？

回答人：chenyiwei
一般理解，投资方在权益法核算时，应在核实被投资方的追溯调整处理符合会计准则规定的基础上，同比例对长期股权投资和期初留存收益进行追溯调整。
但要注意：根据《企业会计准则第 2 号——长期股权投资（ 2014 年修订）》
第十一条规定：“被投资单位采用的会计政策及会计期间与投资方不一致的，应当按照投资方的会计政策及会计期间对被投资单位的财务报表进行调整，并据以确认投资收益和其他综合收益等”。所以需关注被投资方的会计政策变更的具体原因，考虑是否可能导致本企业的会计政策与变更后的被投资方会计政策不一致。如果出现不一致情况，则除非某些特殊情形（如因新金融工具准则、新收入准则和新租赁准则采用分步实施，被投资方已执行新准则而投资方尚未执行），一般情况下在权益法核算时仍需调整为与本公司（投资方）一致的会计政策。因此你说的情况理论上应很少见。建议谨慎评估出现该差异的合理性。